【裁判字號】    97,易,985
【裁判日期】    970630
【裁判案由】    竊盜
【裁判全文】
臺灣彰化地方法院刑事判決               97年度易字第985號
公  訴  人  臺灣彰化地方法院檢察署檢察官
被      告  丙○○
            丁○○
            戊○○
上列被告因竊盜案件，經檢察官提起公訴（97年度偵字第3681號
），本院判決如下：
    主  文
丙○○共同攜帶兇器竊盜，處有期徒刑捌月，扣案之老虎鉗壹把
沒收。又結夥三人攜帶兇器竊盜，未遂，處有期徒刑陸月，扣案
之老虎鉗、美工刀、鐵鎚各壹把沒收。應執行有期徒刑拾月，扣
案之老虎鉗、美工刀、鐵鎚各壹把沒收。
丁○○共同攜帶兇器竊盜，累犯，處有期徒刑柒月，扣案之老虎
鉗壹把沒收。又結夥三人攜帶兇器竊盜，未遂，累犯，處有期徒
刑伍月，扣案之老虎鉗、美工刀、鐵鎚各壹把沒收。應執行有期
徒刑玖月，扣案之老虎鉗、美工刀、鐵鎚各壹把沒收。
戊○○共同攜帶兇器竊盜，處有期徒刑陸月，扣案之老虎鉗壹把
沒收。又結夥三人攜帶兇器竊盜，未遂，處有期徒刑肆月，扣案
之老虎鉗、美工刀、鐵鎚各壹把沒收。應執行有期徒刑捌月，緩
刑年，並向戶籍所在地社區提供陸拾小時之義務勞務，扣案之
老虎鉗、美工刀、鐵鎚各壹把沒收。
    事  實
一丙○○曾因侵占案件，經本院以95年度簡字第259號判決處拘
  役50日確定，再由本院以96年度聲減字第1881號裁定減為拘役
  25日確定，於民國97年1月16日執行完畢（不構成累犯）；丁○○曾因竊盜案件，經本院以94年度員簡字第195號判決處有
  期徒刑5月確定，於95年4月8日執行完畢；戊○○無犯罪前科
  ，素行良好。
二丙○○於97年4月15日下午4時許與丁○○、戊○○在彰化縣埔
  心鄉○○村○○路○段549號妞妞練歌場飲酒時，提及該村忠義
  北路100號旁有鐵板可竊取變賣，3人竟共同基於意圖為自己不
  法所有之犯意聯絡，先推由丙○○於同日晚上9時許，以其所
  有客觀上足供為兇器使用之老虎鉗1把，在妞妞練歌場前竊取
  三大有線電視股份有限公司（下稱三大公司，起訴書誤為有限
  公司）所有架設在電線桿上之電纜線9公尺得手（此部分行為
  未與丁○○、戊○○結夥），再交付丁○○、戊○○，供竊取
  鐵板時綑綁之用。隨後於同日晚上10時30分許，3人又共同基
  於意圖為自己不法所有之犯意聯絡，推由戊○○、丁○○共乘
  機車附載丁○○提供之手推車（所有權歸屬不明，且未扣案）
  抵達忠義北路上址，丙○○則攜帶其所有客觀上足供為兇器使
  用之美工刀、鐵鎚及前揭老虎鉗等預備供行竊之工具各1把前
  往會合，再由丁○○、戊○○下手將乙○○所有鐵板搬往手推
  車，結夥3人實行竊取行為，尚未得手，即為警當場查獲，並
  扣得該等行竊工具。
三案經三大公司、乙○○訴由彰化縣警察局溪湖分局報告臺灣彰
  化地方法院檢察署檢察官偵查起訴。
    理  由
一訊據被告丙○○、丁○○、戊○○對於上揭犯罪事實坦承不諱
  ，核與告訴人三大公司之職員甲○○及告訴人乙○○於警詢中
  之指述相符，並有老虎鉗、美工刀、鐵鎚各1把扣案及搜索扣
  押筆錄、查獲過程照片、贓物認領保管單在卷可稽。扣案之老
  虎鉗、美工刀、鐵鎚為金屬材質，均可持以攻擊他人，客觀上
  對人之身體、生命具危險性，足供為兇器使用，此經本院當庭
  勘驗無誤，且為被告等所不爭執。綜上所述，被告等之自白與
  事實相符，可以採信，事證明確，犯行堪以認定。
二被告等推由被告丙○○攜帶兇器老虎鉗，竊取告訴人三大公司
  之財物得手，核被告等所為，均係犯刑法第321條第1項第3款
  之攜帶兇器竊盜罪。被告等推由被告丙○○攜帶兇器老虎鉗、
  美工刀、鐵鎚，結夥3人竊取告訴人乙○○之財物，而未得手
  ，核被告等所為，均係犯刑法第321條第2項、第1項第3款、第
  4款之結夥3人攜帶兇器竊盜未遂罪。被告等就上開犯行，有犯
  意聯絡及行為分擔，均為共同正犯。被告等所犯上開2罪，犯
  意各別，行為不同，應分論併罰。查被告丙○○曾因侵占案件
  ，經本院以95年度簡字第259號判決處拘役50日確定，再由本
  院以96年度聲減字第1881號裁定減為拘役25日確定，於97年1
  月16日執行完畢；被告丁○○曾因竊盜案件，經本院以94年度
  員簡字第195號判決處有期徒刑5月確定，於95年4月8日執行完
  畢；被告戊○○無犯罪前科，此有臺灣高等法院被告前案紀錄
  表可憑，被告丁○○受有期徒刑之執行完畢，5年內故意再犯
  本案有期徒刑以上之罪，為累犯，應依刑法第47條第1項規定
  加重其刑。被告等已著手實行竊取告訴人乙○○之財物，而未
  至取得財物之結果，為未遂犯，均應依刑法第25條第2項減輕
  其刑，被告丁○○並與前開加重其刑部分，依刑法第71條第1
  項先加後減。告訴人三大公司之名稱為「三大有線電視股份有
  限公司」，起訴書誤為「三大有線電視有限公司」，應予更正
  。爰審酌被告丙○○、丁○○素行欠佳，被告戊○○素行良好
  ，所犯已破壞他人財產法益，被告丙○○為造意者，惡性最重
  ，其餘被告附從犯罪，惡性次之，惟於本院審理中均坦白全部
  犯行，行竊之客體價值非鉅，且已發還告訴人及其他一切情狀
  ，分別量處如主文所示之刑，並定其應執行刑，以資懲儆。查
  被告戊○○未曾因故意犯罪受有期徒刑以上刑之宣告，已如前
  述，因一時失慮，偶罹刑典，經此偵審之教訓，當知所警惕，
  信無再犯之虞，本院認所宣告之刑以暫不執行為適當，併依刑
  法第74條第1項第1款諭知緩刑3年，以啟自新；惟斟酌其因守
  法觀念薄弱而觸法，為確保能記取教訓並建立尊重法治之正確
  觀念，本院認除前開緩刑宣告外，另有課予一定負擔之必要，
  爰依刑法第74條第2項第5款規定，併諭知向戶籍所在地社區提
  供60小時之義務勞務，以符緩刑目的。扣案物品均為被告丙○○所有，其中老虎鉗係供竊取電纜線及預備供竊取鐵板所用之
  物，美工刀、鐵鎚係預備供竊取鐵板所用之物，業據其供承在
  卷，應依刑法第38條第1項第2款沒收。被告丁○○用於載運鐵
  板之手推車所有權歸屬不明，且未扣案，自無從宣告沒收。
據上論斷，應依刑事訴訟法第299條第1項前段，刑法第28條、第
321條第1項第3款、第4款、第2項、第47條第1項、第25條第2項
、第51條第5款、第74條第1項第1款、第2項第5款、第38條第1項
第2款，判決如主文。
本案經檢察官吳曉婷到庭執行職務。
中    華    民    國    97    年    6     月    30    日
                  刑事第四庭   法  官   廖政勝
以上正本證明與原本無異。
如不服本判決，應於判決送達後10日內，向本院提出上訴狀（須
敘述具體理由，並附繕本，上訴狀勿逕送上級法院）。
告訴人或被害人對於判決如有不服具備理由請求檢察官上訴者，
其上訴期間之計算係以檢察官收受判決正本之日期為準。
中    華    民    國    97    年    6     月    30    日
                               書記官   莊何江
附錄：
刑法第321條第1項第3款、第4款、第2項
犯竊盜罪而有左列情形之一者，處6月以上、5年以下有期徒刑：
三、攜帶兇器而犯之者。
四、結夥3人以上而犯之者。
前項之未遂犯罰之。


司法院資訊處製作；財團法人民間司法改革基金會備份。
